【裁判字號】    95,竹簡,968
【裁判日期】    951130
【裁判案由】    給付票款
【裁判全文】
臺灣新竹地方法院民事簡易判決         95年度竹簡字第968號
原      告  乙○○
被      告  甲○○
訴訟代理人  呂松溪
上列當事人間給付票款事件，本院於民國95年11月24日辯論終結
，判決如下：
    主  文
被告應給付原告新臺幣佰萬元，及自民國九十一年三月十二日
起至清償日止，按年息百分之六計算之利息。
訴訟費用由被告負擔。
本判決得假執行。
   事實及理由
一、原告起訴主張：其持有被告所簽發、未載到期日、發票日為
    民國90年10月12日、面額新臺幣（下同）3,000,000元、票
    據號碼為680638號，並免除作成拒絕證書之本票乙紙（下稱
    系爭本票），兩造並約定自90年11月12日起，每個月都要支
    付利息，並按年息百分之6計算，清償期為92年10月11日，
    惟被告於91年3月12日起即未支付利息，且屆期仍未獲清償
    ，經原告屢次催索無著，為此爰依票據之法律關係提起本件
    訴訟，請求被告清償票款，並聲明如主文第一項所示。
二、被告則對原告請求之金額無意見，然目前無力清償，惟願將
    其所有之土地拍賣以清償債務，且希望利息不要太高等語置
    辯。
三、本院之判斷：
(一)、原告主張其執有被告所簽發之系爭本票，詎提示不獲付款之
    事實，業據其提出本票乙紙為證，復為被告所不爭執，本院
    依調查證據之結果及斟酌全辯論意旨，堪信原告之主張為真
    實。
(二)、按在票據上簽名者，依票上所載文義負責；本票發票人應照
    本票文義擔保承兌及付款；執票人向本票債務人行使追索權
    時，得要求自到期日起如無約定利率者，依年利六釐計算之
    利息；本票未載到期日，視為見票即付，票據法第5條第1項
    、第29條第1項前段、第97條第1項第2款、第120條第2項、
    第121條、第124條分別定有明文。被告雖主張利息太高云云
    ，惟查，原告主張依年息百分之6計算系爭本票票款之利息
    ，依上開規定，於法尚無不合，則被告此部分所辯，尚不足
    採。是本件被告既為系爭本票之發票人，自應依本票上所載
    文義負責，從而，原告依票據之法律關係，訴請被告給付系
    爭本票票款3,000,000元，及自91年3月12日起至清償日止，
    按年息百分之6計算之利息，洵屬有據，應予准許。
四、本件係依民事訴訟法第427條第2項適用簡易訴訟程序所為被
    告敗訴之判決，應依職權宣告假執行。
五、據上論結，本件原告之訴為有理由，依民事訴訟法第436條
    第2項、第78條、第389條第1項第3款，判決如主文。
中    華    民    國    95    年    11    月    30    日
                  新竹簡易庭    法  官  彭淑苑
以上正本係照原本作成。
如對本判決上訴，須於判決送達後20日內向本院提出上訴狀。
中    華    民    國    95    年    11    月    30    日
                                書記官  張永榮


司法院資訊處製作；財團法人民間司法改革基金會備份。
